# 求助各位老师，关于货物成本问题

提问人：zyangtoh 时间：2019-10-19 18:51:04
各位老师好，
小弟目前正在学习，碰上个问题，若是当前货物的 current value 高于成本该怎么做？
是把差额放入 inventory revaluation reserve 吗？
先在此谢谢各位老师

回答人：chenyiwei
存货市场价格高于成本，则无需账务处理。不知道你说的问题是在什么背景下，在何种会计准则体系下才会出现？